臺灣臺北地方法院刑事判決　　　　　　　 93年度交再字第1號
聲請人即
公 訴 人　臺灣臺北地方法院檢察署檢察官
再審被告　甲○○
上列再審被告因公共危險案件，經聲請人對本院於中華民國92年
7月23 日所為之92年度店交簡字第343 號確定判決（偵查案號：
92年度偵字第9551號）聲請再審，本院裁定准予再審（93年度店
聲簡再更(一)字第1 號）確定後，改依通常程序更為審判，判決如
下：
    主  文
甲○○無罪。
    理  由
一、公訴要旨：
  (一)公訴事實：再審被告甲○○於民國91年12月31日晚間10許，
    在臺北縣土城市○○路○路邊攤飲用啤酒2 瓶，已達不能安
    全駕駛動力交通工具之程度後，竟仍駕駛NU-6751 號自用小
    貨車上路，於翌日（即92年1 月1 日）上午8 時55分許，行
    經國道3 號高速公路北向20.3公里處，遭警攔檢盤查並測出
    其酒後呼氣酒精濃度高達每公升0.66毫克，始被查獲。
  (二)起訴法條：刑法第185條之3。
  (三)起訴證據：
    1.再審被告之自白。
    2.刑法第185 條之3 案件測試觀察記錄表一紙、內政部警察
      署國道公路警察局公警局交字第Z00000000 號舉發違反道
      路交通管理事件通知單影本一紙及酒精測試報告二紙。
二、本院的判斷：
  (一)被告辯稱：本件酒醉駕車的行為人是我哥哥潘冠佑，不是我
    ，是潘冠佑冒用我的姓名應訊等語。
  (二)經查：
    1.上開犯行之實際行為人應為潘冠佑（51年10月4 日生，身
      分證統一編號：Ｚ000 000000 號，住花蓮縣富里鄉萬寧村
      四鄰六十石山10號），潘冠佑於上開時地為警查獲之際，
      為掩飾真正身分而規避交通違規處罰及酒後駕車所涉公共
      危險刑責，而冒用再審被告之姓名年籍資料應訊，並接續
      在酒精濃度測試單二張、刑法第185 條之3 案件測試觀察
      紀錄表一張及內政部警政署國道公路警察局第九警察隊通
      知書（逕行逮捕通知、得選任辯護人到場通知）二張、內
      政部警政署國道公路警察局公警局交字第Z00000000 號舉
      發違反道路交通管理事件通知單（含通知聯、移送聯、回
      覆聯、存根聯）、偵詢（調查）筆錄、酒後駕車涉嫌公共
      危險簡易表格、口卡片、指紋卡片各一張上，偽造再審被
      告之簽名及指印，並持以交付員警而行使之等事實，業據
      潘冠佑於另案警訊及偵查中自承在卷，並據其供稱：「（
      問：你當日酒後駕車遭警方查獲時，所陳述的個人資料與
      今日右記所述個人資料是否相符？）‧‧‧記得是報我弟
      弟的名字」、「（問：持何證件向警方行使？）甲○○駕
      照影本。‧‧‧（問：因何事被調查？）喝酒開車。（問
      ：92年度偵字第9551號卷附警方公文是否為你所簽？）是
      ，是我簽甲○○的名字，捺我手印」等語明確（見92年度
      偵字第14799 號偵查卷第4 頁正面、第36頁反面、第37頁
      正面）。
    2.且經國道公路警察局第九警察隊，將潘冠佑於警訊以「甲
      ○○」名義製作之指紋卡片，送請內政部警政署刑事警察
      局輸入電腦比對結果，發現送鑑定指紋與檔存潘冠佑之役
      刑紋字第0920081255號函在卷可稽（見92年度偵字第1479
      9 號偵查卷第5 頁）。
    3.再潘冠佑因上開冒用再審被告名義應訊之行為，經聲請人
      以潘冠佑涉犯偽造文書罪嫌，聲請簡易判決處刑，經本院
      以92年度簡字第3740號判處潘冠佑有期徒六月在案等情，
      亦有臺灣臺北地方法院檢察署檢察官92年度偵字第14799
      號聲請簡易判決處刑書、本院92年度簡字第3740號簡易判
      決各一件在卷可稽。
    4.綜上所述，堪認上開涉犯公共危險罪之行為人確係潘冠佑
      無訛，被告辯稱其非本件酒醉駕車之行為人等語，堪予採
      信。此外，復查其他積極證據足資證明被告有何公訴人所
      指之酒醉駕車之犯行，既不能證明被告犯罪，自應為其無
      罪之諭知。
三、適用的法律：
    刑事訴訟法第436 條、第301 條第1 項。
本案經檢察官彭慶文到庭執行職務。
中　　華　　民　　國　　94　　年　　1 　　月　　18　　日
　　　　　　　　　交 通 法 庭   審判長法  官  朱瑞娟
                                      法  官  吳佳薇
                                      法　官　陳慧萍
上正本證明與原本無異。
如不服本判決，應於判決送達後10日內向本院提出上訴狀（應抄
附繕本）。告訴人或被害人如對於本判決不服者，應具備理由請
求檢察官上訴，其上訴期間之計算係以檢察官收受判決正本之日
期為準。
　　　　　　　　　　　　　　　　      書記官　何適熹
中　　華　　民　　國　　94　　年　　1 　　月　　19　　日
